最高法院刑事判決　　　　　　　　　　　　　　　八十七年度台上字第二二三六號
　　上　訴　人　甲○○
右上訴人因偽造有價證券案件，不服台灣高等法院中華民國八十六年一月十四日第二
審更審判決（八十五年度上更(一)字第八二三號，起訴案號：台灣新竹地方法院檢察署
八十三年度偵字第八五七七號），提起上訴，本院判決如左：
    主  文
上訴駁回。
甲○○緩刑肆年。
    理  由
本件原判決認定上訴人甲○○於民國八十三年五月二十一日在苗栗縣苗栗市福星里新
村一○○號，取得由羅清榮簽發付款人台灣土地銀行苗栗分行，帳號三五六○八，票
號Ｂ0000000，發票日期八十三年七月二十二日，票面金額新台幣（下同）十
萬元之支票一張。竟意圖供行使之用，未經發票人同意，於八十三年五月底或六月初
某日，在不詳地點，擅自將上開支票之發票日期八十三年七月「二十二日」塗改為八
十三年七月「二十三日」，變造後並於八十三年七月二十三日將該支票交給李美英作
為清償欠款之用等情。係以上開事實，業據上訴人於偵查中供承更改支票日期不諱，
核與告訴人羅清榮指訴情節相符，並經證人李美英結證上訴人將支票交伊時票載日期
即為二十三日等語屬實，且有上開支票一張、存款不足退票單二張及支票存根一紙影
本在卷可稽，為其所憑證據及認定之理由。另以上訴人所辯未更改支票之發票日云云
因與前供不符，應係卸責之詞，不足採信，在理由內詳加指駁。核上訴人所為，係犯
刑法第二百零一條第一項之變造有價證券罪。其變造支票後持以行使，行使之低度行
為應被變造之高度行為所吸收，祇論以變造有價證券罪。又被告變造支票後持之向李
美英清償欠款，其變造支票而行使之，本含有詐欺性質，其詐欺行為不另論罪。因將
第一審關於此部分不當之判決撤銷，適用刑法第二百零一條第一項、第五十九條、第
二百零五條，罰金罰鍰提高標準條例第一條前段，以上訴人變造有價證券僅獲得順延
一日之利益，危害不大，再觀之系爭支票之票面金額不多，獲利有限，依犯罪之情狀
尚可憫恕，科以法定最低度之刑，猶嫌過重，應依刑法第五十九條之規定，減輕其刑
。另審酌上訴人犯罪之一切情狀，判處有期徒刑一年六月，並依法將上訴人所變造之
支票一紙予以沒收，經核於法洵無違誤。上訴意旨仍執陳詞，否認犯罪，空言辯稱其
在偵查中之自白不實云云，而漫指原審調查未盡，難認有理由，應予駁回。惟查上訴
人未曾受有期徒刑以上刑之宣告，有刑案資料查註紀錄表附卷可稽，其因一時疏慮致
罹刑章，所生危害尚輕，經此教訓後，當知警惕，應無再犯之虞，本院認所宣告之刑
，以暫不執行為適當，爰併予宣告緩刑四年，以勵自新。
據上論結，應依刑事訴訟法第三百九十六條、刑法第七十四條第一款，判決如主文。
中      華      民      國    八十七    年      六      月    二十五    日
                              最高法院刑事第九庭
                                  審判長法官  謝  家  鶴
                                        法官  羅  一  宇
                                        法官  花  滿  堂
                                        法官  陳  世  淙
                                        法官  劉  介  民
      右正本證明與原本無異
                                              書  記  官
中      華      民      國    八十七    年      六      月     三十     日
